# 一揽子交易

提问人：caozhenshi 时间：2013-10-17 18:27:27
2012 年 1 月 1 日，甲公司支付 800 万元取得丁公司100%的股权。购买日丁公司可辨认净资产的公允价值为 800 万元。 2012 年 1 月 1 日至2013 年 12 月 31 日期间，丁公司以购买日可辨认净资产公允价值为基础计算实现的净利润为 50 万元（未分配现金股利），持有可供出售金融资产的公允价值上升 20 万元。 2014 年 1 月 1 日至 2014 年 7 月 1 日期间，丁公司以购买日可辨认净资产公允价值为基础计算实现的净利润为 20 万元（未分配现金股利）。 除上述外，丁公司无其他影响所有者权益变动的事项。 2014 年 1 月 1 日，甲公司签订一揽子交易，于当日转让所持有丁公司40%的股权， 2014 年 7 月 1 日转让所持有丁公司30%的股权并丧失控制权。 2014 年 1 月 1 日取得转让款项 400 万元， 2014 年 7 月 1 日取得转让款项 310 万元，甲公司持有丁公司剩余30%股权的公允价值为 310 万元。转让后，甲公司能够对丁公司施加重大影响。 请问各位版主，第一次转让40%股权时，由于符合一揽子交易的条件，个别层面是否确认投资收益400-800*40%=80？

回答人：chenyiwei
如果确实属于一揽子交易，则需要关注尚未完成的交易步骤是否存在重大的障碍和不确定性，以及如果后续交易步骤执行中出现问题，是否可能导致前期已完成的步骤被转回或撤销等，在此基础上判断能否确认已完成步骤对应的损益。

提问人：caozhenshi 时间：2013-10-17 23:33:12
请问陈版主，如果这两项交易属于旨在实现同一目的（丧失控制权）的一揽子交易，且确定最终完成。则分步处置股权确认的投资收益是否可以在丧失控制权当期一并处理，因为前述投资收益在合并层面调整了资本公积（处置价款与购买日公允持续计算的净资产的处置份额的差额在合并层面确认），留存收益和商誉。 感谢陈版悉心解答。

回答人：chenyiwei
个别报表层面可在每一步骤完成时即确认该步骤的处置损益，无需将交易收益暂挂其他综合收益或者负债之类科目。

提问人：61309 时间：2013-10-18 11:23:49
请问陈版主，对于上述能够完成的一揽子交易，在合并报表层面如何处理？在哪一步作为控制权丧失的时点？假如第一步和第二部转让不在一个会计年度，如何处理呢？

回答人：chenyiwei
合并报表层面，如果确定为一揽子交易的，一般应把最后一个步骤完成的时点作为丧失控制权并确认处置损益的时点。根据解释 5 号第五条规定，之前各步骤的损益暂挂其他综合收益，到丧失控制权后再转入处置损益。